臺灣桃園地方法院刑事判決　　　　　 100年度審易字第1171號
公　訴　人　臺灣桃園地方法院檢察署檢察官
被　　　告　林錕山
上列被告因毒品危害防制條例案件，經檢察官提起公訴（100 年
度毒偵字第1493號），被告於本院準備程序進行中，就被訴事實
為有罪之陳述，經本院告知簡式審判程序意旨，並聽取公訴人及
被告之意見後，裁定依簡式審判程序審理，判決如下：
    主      文
林錕山施用第二級毒品，累犯，處有期徒刑捌月，扣案沾殘甲基
安非他命殘渣袋壹只（毛重零點壹捌公克）沒收銷燬之。
    事實及理由
一、被告所犯之罪，為死刑、無期徒刑、最輕本刑3 年以上有期
    徒刑或高等法院管轄第一審案件以外之罪，而被告於本院準
    備程序進行中，就被訴事實為有罪之陳述，經本院告知簡式
    審判程序意旨，並聽取公訴人及被告之意見後，依刑事訴訟
    法第273 條之1 第1 項之規定，裁定依簡式審判程序審理。
二、犯罪事實：
    林錕山前於民國88年間，因施用毒品案件，經臺灣板橋地方
    法院以88年度毒聲字第3268號裁定送觀察、勒戒後，因認無
    繼續施用毒品之傾向，於88年6 月14日執行完畢釋放出所，
    並經臺灣板橋地方法院檢察署檢察官以88年度偵字第13301
    號為不起訴處分確定；復於前開觀察、勒戒執行完畢釋放後
    5 年內之90年間，因施用毒品案件，經本院以90年度毒聲字
    第2646號裁定送觀察、勒戒後，因認有繼續施用毒品之傾向
    ，復經本院以91年度毒聲字第55號裁定令入戒治處所施以強
    制戒治，嗣因強制戒治成效評定合格，再經本院以91年度毒
    聲字第1704號裁定停止戒治並付保護管束出所，於92年1 月
    8 日保護管束期滿，停止戒治未經撤銷，視為已執行完畢，
    該次犯行並經本院以91年度桃簡字第279 號判決判處有期徒
    刑5 月確定，於92年3 月28日易科罰金執行完畢。再於98年
    間，因施用毒品案件，經本院以99年度桃簡字第407 號判決
    判處有期徒刑6 月確定，於99年6 月10日易科罰金執行完畢
    。詎仍不知悔改，復基於施用第二級毒品之犯意，於100 年
    3 月12日到13日遭警查獲前之某時，在桃園縣桃園市路旁其
    所駕駛之車內，以將甲基安非他命置於鋁箔紙上燒烤而吸食
    煙霧之方式施用第二級毒品甲基安非他命1 次。嗣於100 年
    3 月13日晚間11時30分許，在桃園縣桃園市○○路982 號前
    因違規停車遇警盤查，經警得其同意後搜索，扣得沾殘甲基
    安非他命殘渣袋1 只（毛重0.18公克，因鑑驗使用2ml 甲醇
    洗出）。
三、認定被告犯罪所憑之證據：
  (一)被告林錕山於本院準備程序及審理中之自白。
  (二)桃園縣政府警察局保安警察大隊搜索扣押筆錄及扣押物品目
    錄表、自願受搜索同意書、桃園縣政府警察局查獲毒品危害
    防制條例「毒品」初步鑑驗報告單及「尿液」初步鑑驗報告
    單、桃園縣政府警察局被採尿人尿液暨毒品真實姓名與編號
    對照表、台灣檢驗科技股份有限公司濫用藥物（尿液）檢驗
    報告、台灣檢驗科技股份有限公司濫用藥物（毒品）檢驗報
    告各1 份，現場照片6 張。
  (三)扣案之沾殘甲基安非他命殘渣袋1 只（毛重0.18公克，因鑑
    驗使用2ml甲醇洗出）。
四、核被告所為，係犯毒品危害防制條例第10條第2 項之施用第
    二級毒品罪。其施用毒品前後非法持有毒品甲基安非他命之
    低度行為，為施用毒品之高度行為所吸收，不另論罪。被告
    有如上揭所載之犯罪科刑及執行情形，有臺灣高等法院被告
    前案紀錄表1 份在卷可按，其於受徒刑之執行完畢後5 年內
    故意再犯本案有期徒刑以上之罪，為累犯，應依刑法第47條
    第1 項規定加重其刑。爰審酌被告無視毒品戕害一己之身體
    健康及法律禁令，且意志不堅，未斷絕施用毒品之惡習，再
    犯本件施用毒品之罪，惟兼衡其犯罪手段、動機、目的及犯
    後坦承犯行之態度暨其生活狀況等一切情狀，量處如主文所
    示之刑，以示懲儆。至扣案之沾殘甲基安非他命殘渣袋1 只
    （毛重0.18公克，因鑑驗使用2ml 甲醇洗出），為被告所有
    供其施用毒品甲基安非他命後所剩餘，業據其供承在卷，並
    有台灣檢驗科技股份有限公司2011年3 月29日UL/2011/0000
    0000號濫用藥物（毒品）檢驗報告1 份在卷可佐，且因包裝
    袋上所沾殘之甲基安非他命量微而無法與該包裝袋析離，應
    一體視為第二級毒品甲基安非他命，爰依毒品危害防制條例
    第18條第1 項前段規定宣告沒收銷燬之。
五、應適用之法條：刑事訴訟法第273 條之1 第1 項、第299 條
    第1 項前段、第310 條之2 、第454 條第1 項，毒品危害防
    制條例第10條第2 項、第18條第1 項前段，刑法第11條、第
    47條第1 項。
六、如不服本判決，應於判決送達後10日內向本院提出上訴狀（
    應附繕本），其未敘述上訴理由者，應於上訴期間屆滿後20
    日內補提理由書狀於本院，上訴於臺灣高等法院。
本案經檢察官蔡佩玲到庭執行職務。
中    華    民    國  100     年    9     月    5     日
                        刑事庭  法  官  許曉微
以上正本證明與原本無異。
                                書記官  林宜亭
中    華    民    國  100     年    9     月    5     日
附錄本案論罪科刑依據之法條：
毒品危害防制條例第10條
施用第一級毒品者，處6 月以上5 年以下有期徒刑。
施用第二級毒品者，處3 年以下有期徒刑。